【裁判字號】    99,簡上,7
【裁判日期】    990210
【裁判案由】    竊盜
【裁判全文】
台灣屏東地方法院刑事判決      99年度簡上字第7號
上  訴  人  甲○○
即  被  告
            乙○○
上列上訴人等因贓物案件，不服本院98年度簡字第1720號中華民
國98年10月23日刑事簡易判決（98年度偵字第3884號），提起上
訴，本院判決如下：
    主  文
上訴駁回。
甲○○、乙○○均緩刑貳年。
    事  實
一、甲○○於民國97年7月間某日，在屏東縣長治鄉西岐城廟會
    中，明知與其一同在廟會幫忙、姓名年籍不詳之外籍勞工交
    付之物係該外籍勞工拾獲、丙○○所遺失、廠牌及型號為
    NOKIA2610、序號000000000000000號之手機1支，竟基於收
    受贓物之犯意，加以收受，復於當天晚間7、8時許，在台南
    縣鹽水鎮○○路102巷18號之住處內，將該手機交給其胞姐
    朱惠靖(另簽分偵辦)，並告知朱惠靖該手機係撿到的等語；
    朱惠靖於98年1月上旬某日，在台南縣鹽水鎮○○路102巷66
    號乙○○之住處內，將前開手機交由乙○○使用，並告知該
    手機係甲○○在屏東工作時撿到的等語，乙○○遂基於收受
    贓物之犯意，將之收受並供己使用之。嗣警於98年5 月13日
    至甲○○上開住處執行搜索，扣得上開手機1 支而查獲上情
    。
二、案經丙○○訴由屏東縣政府警察局內埔分局報告台灣屏東地
    方法院檢察署檢察官偵查後聲請簡易判決處刑。
    理由
一、訊據被告甲○○先後於警詢、偵查及本院審理中，被告乙○○於警詢中，對上開犯行均坦承不諱，核與被害人丙○○於
    警詢及偵查中所述相符，並有上開手機及通聯調閱查詢單等
    可憑，其二人之犯行均應可認定。核被告二人所為，均係犯
    刑法第349 條第1 項之收受贓物罪，原審因而以其二人均犯
    該罪，並審酌其素行、犯罪手段、所生危害及犯後態度等，
    各量處有拘役30日，並諭知如易科罰金之折算標準，認事用
    法均無違誤，量刑亦稱妥適，被告等之上訴自無理由。
二、被告二人上訴意旨均以：渠等對於原審之認事、用法及量刑
    均無意見，惟因已賠償被害人之損失，與之達成和解，請求
    給予宣告緩刑等語。
三、經查被告二人均未曾受刑之宣告，此有其台灣屏東地方法院
    檢察署刑案資料查註表及台灣高等法院被告前案紀錄表各一
    份可參，而被告二人自警詢中起即均坦承犯行，深表悔意，
    表示絕不再犯，並積極與被害人丙○○達成和解，獲得被害
    人之諒宥，有調解書附卷可參，其經此刑之宣告，應知所警
    惕而無再犯之虞，因此，本院認其二人所受之宣告刑，均以
    暫不執行為適當，爰併予宣告緩刑2 年。
四、被告乙○○經合法傳喚，無正當理由不到庭，爰不待其陳述
    逕行判決。
五、依刑事訴訟法第455 條之1 第3 項、第371 條、第368 條，
    刑法第74條第1 項條第1 款，判決如主文。
本案經檢察官曾士哲到庭執行職務。
中    華    民    國    99    年    2    月    10    日
          刑事第四庭  審判長  法  官     莊鎮遠
                              法  官     江振源
                              法  官     李謀榮
以上正本證明與原本無異。
不得上訴。
中    華    民    國    99    年    2    月    10    日
                              書記官     林鴻仁

司法院資訊處製作；財團法人民間司法改革基金會備份。
